Config:
  xerox:
    Gen: ../../../src/generator-gt-norm.xfst
    App: lookup

Tests:

   Lemma - maskihkiy :

      # Core

      # Nonposs
      maskihkiy+N+I+Sg: maskihkiy   #  a medicine
      maskihkiy+N+I+Pl: maskihkiya   #  medicines
      maskihkiy+N+I+Loc: [maskihkîhk, maskihkîh]   #  in a medicine

      # Poss
      maskihkiy+N+I+Px1Sg+Sg: nimaskihkiy   #  my medicine
      maskihkiy+N+I+Px3Sg+Sg: omaskihkiy   #  his/her medicine
      

      # Nonposs
      maskihkiy+N+I+Sg: maskihkiy   #  a medicine
      maskihkiy+N+I+Pl: maskihkiya   #  medicines
      maskihkiy+N+I+Loc: [maskihkîhk, maskihkîh]   #  in a medicine
      

      # Der/Dim
      maskihkiy+N+I+Der/Dim+N+I+Sg: [maskihkîs, maskihkîsis]   #  a little medicine
      

      # Poss # Sg
      maskihkiy+N+I+Px1Sg+Sg: nimaskihkiy   #  my medicine
      maskihkiy+N+I+Px2Sg+Sg: kimaskihkiy   #  your medicine
      maskihkiy+N+I+Px3Sg+Sg: omaskihkiy   #  his/her medicine
      maskihkiy+N+I+Px1Pl+Sg: nimaskihkînân   #  our medicine
      maskihkiy+N+I+Px12Pl+Sg: kimaskihkînaw   #  your and our medicine
      maskihkiy+N+I+Px2Pl+Sg: kimaskihkîwâw   #  your medicine
      maskihkiy+N+I+Px3Pl+Sg: omaskihkîwâw   #  their medicine
      maskihkiy+N+I+Px4Sg/Pl+Sg: omaskihkîthiw   #  another's/others' medicine
      

      # Poss # Pl
      maskihkiy+N+I+Px1Sg+Pl: nimaskihkiya   #  my medicines
      maskihkiy+N+I+Px2Sg+Pl: kimaskihkiya   #  your medicines
      maskihkiy+N+I+Px3Sg+Pl: omaskihkiya   #  his/her medicines
      maskihkiy+N+I+Px1Pl+Pl: nimaskihkînâna   #  our medicines
      maskihkiy+N+I+Px12Pl+Pl: kimaskihkînawa   #  your and our medicines
      maskihkiy+N+I+Px2Pl+Pl: kimaskihkîwâwa   #  your medicines
      maskihkiy+N+I+Px3Pl+Pl: omaskihkîwâwa   #  their medicines
      maskihkiy+N+I+Px4Sg/Pl+Pl: omaskihkîthiwa   #  another's/others' medicines
      

      # Poss # Loc
      maskihkiy+N+I+Px1Sg+Loc: [nimaskihkîhk, nimaskihkîh]   #  in my medicine
      maskihkiy+N+I+Px2Sg+Loc: [kimaskihkîhk, kimaskihkîh]   #  in your medicine
      maskihkiy+N+I+Px3Sg+Loc: [omaskihkîhk, omaskihkîh]   #  in his/her medicine
      maskihkiy+N+I+Px1Pl+Loc: [nimaskihkînâhk, nimaskihkînâh]   #  in our medicine
      maskihkiy+N+I+Px12Pl+Loc: [kimaskihkînâhk, kimaskihkînâh]   #  in your and our medicine
      maskihkiy+N+I+Px2Pl+Loc: [kimaskihkîwâhk, kimaskihkîwâh]   #  in your medicine
      maskihkiy+N+I+Px3Pl+Loc: [omaskihkîwâhk, omaskihkîwâh]   #  in their medicine
      maskihkiy+N+I+Px4Sg/Pl+Loc: [omaskihkîthihk, omaskihkîthih]   #  in another's/others' medicine

      

